---
title: "SCA_SS23_Gruppe105_HA1"
author: "Cordelia Mena Hernandez"
date: "2023-05-09"
output: pdf_document
---

```{r setup, include=FALSE}
knitr::opts_chunk$set(echo = TRUE)
library(tidyverse)
```



## Aufgabe 1

```{r}
cost <- read.csv("data/output_cost_8Players_v0020.csv", sep=";", dec=",")
services <- read.csv("data/output_services_8Players_v0020.csv", sep=";", dec=",")
prices <- read.csv("data/output_prices_8Players_v0020.csv", sep=";", dec=",")
transactions <- read.csv("data/output_transactions_8Players_v0020.csv", sep=";", dec=",")

```


```{r}
summary(cost)
```

```{r}
summary(services)
```

```{r}
summary(prices)
```


```{r}
summary(transactions)
```


### Aufgabe 2


```{r}
library(lubridate)
cost$Date <- make_date(cost$Year, cost$Month)
cost <- subset(cost, select=-c(Year, Month))

services$Date <- make_date(services$Year, services$Month, services$Day)
services <- subset(services, select=-c(Year, Month, Day))

transactions$Date <- make_date(transactions$Year, transactions$Month, transactions$Day)
transactions <- subset(transactions, select=-c(Year, Month, Day))
```

```{r}
year18_22 <- interval(ymd("2018-01-01"), ymd("2022-12-31"))

cost18_22 <- cost[cost$Date %within% year18_22, ]
services18_22 <- services[services$Date %within% year18_22, ]
transactions18_22 <- transactions[transactions$Date %within% year18_22, ]
```



```{r}
summary(cost18_22)
```

```{r}
summary(services18_22)
```
```{r}
summary(prices)
```

```{r}
summary(transactions18_22)

```

## Aufgabe 3
```{r}
transactions_regions <- data.frame(regions=unique(transactions18_22$region))
print(transactions_regions)
```
## Aufgabe 4

```{r}
service_vendors <- services18_22[, c("vendor", "service")]
service_vendors <- unique(service_vendors)
service_vendors <- service_vendors[order(service_vendors$service),]
print(service_vendors)
```

## Aufgabe 5
```{r}
supermarkets <- transactions18_22[, c("region", "storename")]
supermarkets <- unique(supermarkets)
supermarkets <- subset(supermarkets, region %in% c('Shangh','Peking', 'Skorea'))

print(supermarkets)
```
### Marktübersicht

## Augabe 6

```{r}
totalsales <- aggregate(transactions18_22$Sales, by=list(transactions18_22$Product), FUN=sum)
print(totalsales)
```

```{r}
totalsales_105 <- sum(transactions18_22[transactions18_22$Product =="Gruppe105",4])
print(totalsales_105)
```

```{r}
total_marketsales <-sum(totalsales[totalsales$Group.1 != "Lost Sales",2])
marketshare <- totalsales_105/total_marketsales
print(marketshare)
```
 Das verkaufte Produkt Gruppe105 hat 12,41% der gesamten Marktanteils
 
## Aufgabe 7
```{r}
regions_105 <- subset(transactions18_22, Product == 'Gruppe105',select = c('region','storename','Sales'))
```

```{r}
regions_summary <- aggregate(regions_105$Sales, by=list(regions_105$region), FUN=sum)
colnames(regions_summary) <- c('Region', 'Total sales')

```

```{r}
regions_summary$supermrkt_average <- regions_summary$`Total sales`/5
```


```{r}
min(regions_summary$supermrkt_average)/max(regions_summary$supermrkt_average)
```

Es besteht 65,42% Unterschied zwischen der absatzstärksten und der absatzschwächsten Region.


## Aufgabe 8

```{r}
yearly_marketshare <- transactions18_22 %>% filter(Product != 'Lost Sales') %>% group_by(year = floor_date(Date, 'year'), Product) %>% summarise(sum_sales= sum(Sales))

marketshare105 <- yearly_marketshare %>% mutate(totalsales_year = sum(sum_sales)) %>% filter(Product=='Gruppe105') %>%  mutate(relative_marketshare = sum_sales/totalsales_year)

marketshare105

```
Der Marktanteil des Produkts 105 bleibt relativ konstant bei ungefähr 12%, dies ändert sich fast nicht über die Jahren.

## Aufgabe 9

```{r}
monthlymean_sales <- transactions18_22 %>% filter(Product == 'Gruppe105') %>% group_by(month = floor_date(Date, 'month')) %>% summarise(mean_sales= mean(Sales))

monthlymean_sales[which.max(monthlymean_sales$mean_sales),]
```
Der Monat mit den höchsten durchschnittlichen Absatz von 18 Stück ist Oktober 2019.

## Aufgabe 10
```{r}
revenue_105 <- totalsales_105*3.9
revenue_105
```
Der Gesamtumsatz im Zeitraum 2018-2022 beträgt ca. 2.41 Millionen Geldeinheiten.

```{r}
totalcost_105 <- sum(cost18_22[cost18_22$Product =="Gruppe105",2])
print(totalcost_105)
```
Die Gesamtkosten im Zeitraum 2018-2022 betragen ca. 1.95 Millionen Geldeinheiten.

```{r}
profit_105 <- revenue_105 - totalcost_105
profit_105
```
Der Gesamtprofit im Zeitraum 2018-2022 beträgt ca. 468 Tausend Geldeinheiten.

## Aufgabe 11

```{r}
rev_data105 <- transactions18_22[, c("Product", "Sales", "Date")]
rev_data105 <- subset(rev_data105, Product %in% c('Gruppe105'))
rev_data105 <- aggregate(rev_data105$Sales, by=list(floor_date(rev_data105$Date, 'month')), FUN=sum)
rev_data105$x <- rev_data105$x*3.9

cost_data105 <- subset(cost18_22, Product %in% c('Gruppe105'))
cost_data105 <- aggregate(cost_data105$Amount, by=list(floor_date(cost_data105$Date, 'month')), FUN=sum)
```

```{r}
profit_data105 <- merge(x = rev_data105, y = cost_data105, by = "Group.1", all = TRUE)
colnames(profit_data105) <- c('Date', 'Revenue', 'Cost')
profit_data105$Profit <- profit_data105$Revenue - profit_data105$Cost

# Nur Jahr 2020 anschauen
profit_data105 <- profit_data105[year(profit_data105$Date) == 2020,]
```

```{r}
library(ggplot2)
ggplot(data=profit_data105, aes(x=Date, y=Profit)) +
  geom_line(color="black")+
  geom_point()+
  geom_point(data = profit_data105[which.min(profit_data105$Profit), ], color="red", size=2) +
  geom_point(data = profit_data105[which.max(profit_data105$Profit), ], color="green", size=2)+
  scale_x_date(date_labels = "%Y %b")+
  scale_x_date(date_breaks = "1 month", date_labels = "%b %Y")+
  theme(axis.text.x=element_text(angle=60, hjust=1))
```
Im Mai 2020 wird der kleinste, im November 2020 der größte Profit erzielt.

## Aufgabe 12

```{r}
shipping_data105 <- services18_22 %>% filter(Product=="Gruppe105", service=="Shipping")

shipping_data105$late <- ifelse(shipping_data105$DaysExecuted > shipping_data105$DaysScheduled, "Verspätet", "Pünktlich")

shipping_byregion <- summarise(group_by(shipping_data105, region, late), total_cost=sum(cost))

library(scales)
ggplot(data=shipping_byregion, aes(x=region, y=total_cost, fill=late)) +
  geom_bar(position="dodge", stat="identity")+
  xlab("Region") + 
  ylab("Kosten Transportdiensleistungen")+
  scale_y_continuous(labels = unit_format(unit = "k", scale = 1e-3)) +
  theme(legend.title=element_blank()) +
  scale_fill_manual(values=c("darkolivegreen3", "brown1"))

```

Die Transportausgaben (Shipping expenses) liegen in allen Regionen für verspätete Transporte höher als für pünktliche.
Für die Region Philippinen sind nicht nur die Gesamtausgaben für Transporte am höchsten, sondern insbesondere auch für verspätete Transporte. Bei den pünktlichen Transporten liegt die Region Südkorea knapp vorne.

## Aufgabe 13

```{r}
warehouse_data <- services18_22 %>% filter(Product=="Gruppe105", service=="Warehousing" ) %>% summarise(sum_scheduled= sum(QScheduled), sum_exec=sum(QExecuted), sum_cost=sum(cost))

# Cost/ Executed Quantity
real_unitcost <- warehouse_data$sum_cost/warehouse_data$sum_exec
real_unitcost

# Cost/Scheduled Quantity
scheduled_unitcost <- warehouse_data$sum_cost / warehouse_data$sum_scheduled
scheduled_unitcost

# Comparison
real_unitcost / scheduled_unitcost - 1

```
Die Kosten für die tatsächliche Lagerleistung betragen 1,57 Geldeinheiten pro Stück, die für die geplante Lagerleistung nur 1,30 Geldeinheiten pro Stück. Damit haben wir ca. 21 % mehr gezahlt.

## Aufgabe 14

```{r}
shipping_grades <- services18_22 %>% mutate(shipping_grade = if_else(service=="Shipping" & Product=="Gruppe105", (DaysExecuted-DaysScheduled)/DaysScheduled, NaN) )
```
Wir haben uns dazu entschieden die prozentuale Überschreitung der geplanten Lierferzeiten als Kennzahl zu nehmen um die Lieferunternehmen zu bewerten, weil sie  ein gutes Maß der Vertrageinhaltung ist, und so Logistik langfristig planbar macht.


```{r}
shipping_late <- services18_22 %>% filter(Product=="Gruppe105", service=="Shipping" ) %>%
  group_by(vendor) %>% summarise(sum_Dscheduled= sum(DaysScheduled), sum_Dexec=sum(DaysExecuted))

shipping_late$grade <- (shipping_late$sum_Dexec-shipping_late$sum_Dscheduled)/ shipping_late$sum_Dscheduled

shipping_late[order(shipping_late$grade),]
```

Der beste Dienstleister nach unserer Bewertung ist Bange+Hammer Shipping, da es sie 
ihrer geplanten Lieferzeiten nur um 28.48% überschreiten, was deutlich weniger ist als ihre Konkurrenz.

## Aufgabe 15

```{r}
warehouse_grades <- services18_22 %>% mutate(warehouse_grade = if_else(service=="Warehousing" & Product=="Gruppe105", cost/QExecuted, NaN) )
```

Für die Bewertung der Warehousing-Dienstleister, haben wir die reale Kosten der Lagerung pro Stück berechnet. Dies ist ein guter Maß, da es dieZuverlässigkeit der Dienstleister sowie den Preis einbezieht. 

```{r}
warehouse_realprice <- services18_22 %>% filter(Product=="Gruppe105", service=="Warehousing" ) %>% group_by(vendor) %>% summarise(sum_cost= sum(cost), sum_Qexec=sum(QExecuted))

warehouse_realprice$grade <- warehouse_realprice$sum_cost/warehouse_realprice$sum_Qexec

warehouse_realprice[order(warehouse_realprice$grade, decreasing = TRUE),]
```

## Aufgabe 16

```{r}
year22 <- interval(ymd("2022-01-01"), ymd("2022-12-31"))

warehouse_realprice22 <- services18_22 %>% filter(Product=="Gruppe105", service=="Warehousing", Date %within% year22 ) %>% group_by(vendor) %>% summarise(sum_cost= sum(cost), sum_Qexec=sum(QExecuted))

warehouse_realprice22$grade <- warehouse_realprice22$sum_cost/warehouse_realprice22$sum_Qexec

warehouse_realprice22 <- warehouse_realprice22[order(warehouse_realprice22$grade, decreasing = TRUE),]
```


```{r}
ggplot(data=warehouse_realprice22, aes(x=reorder(vendor, -grade), y=grade, fill=vendor)) +
  geom_col()+
  xlab("Dienstleister") + 
  ylab("Realer Preis pro Stück")+
  theme(axis.text.x=element_text(angle=60, hjust=1))
```

## Aufgabe 17

```{r}
shipping_lateregion <- services18_22 %>% filter(Product=="Gruppe105", service=="Shipping", Date %within% year22  ) %>%
  group_by(vendor, region) %>% summarise(sum_Dscheduled= sum(DaysScheduled), sum_Dexec=sum(DaysExecuted))

shipping_lateregion$grade <- (shipping_lateregion$sum_Dexec-shipping_lateregion$sum_Dscheduled)/ shipping_lateregion$sum_Dscheduled

#shipping_lateregion[order(shipping_lateregion$grade),]
```

```{r}
ggplot(data=shipping_lateregion, aes(x=vendor, y=grade, fill=vendor)) +
  geom_col()+
  xlab("Dienstleister") + 
  ylab("Überschreitung der Lieferzeit")+
  theme(axis.text.x=element_text(angle=60, hjust=1))+
  scale_y_continuous(labels = unit_format(unit = "%", scale = 1e2))
```

