---
title: "Gruppe 105 Hausaufgabe 3"
subtitle: "Supply Chain Analytics SS23"
author: "Cordelia Mena Hernandez, Daniel Glatter"
date: "2023-06-07"
output: pdf_document
header-includes:
  \usepackage{fvextra}
  \DefineVerbatimEnvironment{Highlighting}{Verbatim}{breaklines,commandchars=\\\{\}}
---

```{r setup, include=FALSE}
# Laden von Packages
library(tidyverse)
library(lubridate)
library(forecast)
library(zoo)
library(scales)
library(ggplot2)
library(knitr)
library(GGally)
opts_chunk$set(tidy.opts=list(width.cutoff=60),tidy=TRUE, echo = TRUE, warning = FALSE, message = FALSE)
```

# Daten für die Modellierung vorbereiten

## Aufgabe 1
```{r}
# Laden der Daten in die Dataframes 'services' und 'externals'
externals <- read.csv("externals20.csv", sep=";", dec=",")
services <- read.csv("../HA1/data/output_services_8Players_v0020.csv", sep=";", dec=",")

# Tabelle Externals aufbereiten
# Characters in Factors umwandeln
externals$region <- as.factor(externals$region)

# Periode anpassen
externals$Period <- format(make_date(year=externals$Year, month = externals$Month), "%Y%m")
externals <-subset(externals, select=-c(Year, Month))

# Tabelle Services aufbereiten
# Umwandlung ins Datumsformat
services$Date <- make_date(services$Year, services$Month, services$Day)
services <- subset(services, select=-c(Year, Month, Day))

# Characters in Factors umwandeln
services$region = as.factor(services$region)
services$storename = as.factor(services$storename)
services$Product = as.factor(services$Product)
services$vendor = as.factor(services$vendor)
services$service = as.factor(services$service)

# Periode hinzufügen
services$Period <- format(services$Date, "%Y%m")

# OTD, IFR berechnen
services$IFR <- services$QExecuted / services$QScheduled
services$OTD <- services$DaysExecuted <= services$DaysScheduled  # true/false

# LDL nach OTD aggregieren
ldl_otd <- services %>%
  group_by(Logistikdienstleister=vendor, service) %>%
  summarize(OTD = mean(OTD)) %>%
  arrange(OTD)

ldl_otd %>% kable(caption="Logistikdienstleister nach On-Time Delivery Rate", digits=3)

```

```{r}
# Tabelle nach IFR aggregieren
ldl_ifr <- services %>%
  group_by(Logistikdienstleister=vendor, service) %>%
  summarize(IFR = mean(IFR)) %>%
  arrange(IFR)

ldl_ifr %>% kable(caption="Logistikdienstleister nach In-Full Rate", digits=3)
```


## Aufgabe 2

```{r}
# Daten nach Monat zusammenfassen
ldl_ifr_warehousing <- services %>%
  filter(service == "Warehousing") %>%
  group_by(Logistikdienstleister=vendor, region, Period) %>%
  summarize(IFR = mean(IFR)) %>%
  arrange(IFR)

ldl_ifr_warehousing %>% kable(caption='In-Full Rate der Warehousing-LDL nach Region und Periode', digits=3)
```

```{r}
# Insgesamt bester Warehousing-LDL
ldl_ifr_warehousing %>%
  group_by(Logistikdienstleister) %>%
  summarize(IFR=mean(IFR)) %>%
  arrange(desc(IFR)) %>%
  head(1) %>%
  kable(caption="Bester LDL nach IFR, über Regionen und Perioden hinweg", digits=3)
```

Der insgesamt beste LDL über alle Regionen und Perioden hinweg ist Flying Mercury Warehousing mit einer IFR von 83,7%.

```{r}
# Schlechtester IFR‐Wert (und Periode) dieses LDL
ldl_ifr_warehousing %>%
  filter(Logistikdienstleister == "Flying Mercury Warehousing") %>%
  filter(region == "Shangh") %>%
  arrange(IFR) %>%
  head(1) %>%
  kable(caption="Schlechtester IFR-Wert und Periode von Flying Mercury Warehousing in der Region Shanghai", digits=3)
```

Der schlechteste IFR-Wert von Flying Mercury Warehousing in der Region Shanghai beträgt 78,4% und war im Mai 2022.

## Aufgabe 3

```{r}
# Daten nach Monat zusammenfassen
ldl_ifr_shipping <- services %>%
  filter(service == "Shipping") %>%
  group_by(Logistikdienstleister=vendor, region, Period=Period) %>%
  summarize(OTD = mean(OTD)) %>%
  # Sortieren nach OTD Rate
  arrange(OTD)

ldl_ifr_shipping %>% kable(caption='On-Time Delivery Rate der Shipping-LDL nach Region und Periode', digits=3)
```

```{r}
# Schlechtester OTD‐Wert in Japan im April 2019
ldl_ifr_shipping %>%
  filter(Periode == "201904") %>%
  filter(region == "Japan") %>%
  arrange(OTD) %>%
  head(1) %>%
  kable(caption="Aufsteigend sortierte OTD-Werte von LDL in der Region Japan im April 2019", digits=3)
```

Der schlechteste OTD-Wert eines Shipping-LDL in der Region Japan im April 2019 beträgt 7.1%. Betroffen ist der Dienstleister CPS Shipping.


# Modellierung: Warehousing

## Aufgabe 4

```{r}
cps_warehousing <- merge(subset(ldl_ifr_warehousing, Logistikdienstleister == "CPS Warehousing"),
                             externals,
                             by=c("Period", "region"))

# Index X aus Externals-Teil löschen
cps_warehousing <- subset(cps_warehousing, select=-c(X))

head(cps_warehousing) %>% kable(caption="IFR Rate sowie externe Einflussfaktoren von CPS Warehousing nach Region und Periode")
```

## Aufgabe 5

```{r}
# a) Externe Effekte und Korrelation zur IFR
correlations_IFR <- cor(cps_warehousing$IFR, cps_warehousing[, 4:ncol(cps_warehousing)])

# Besser lesbarer Output und Sortierung nach Stärke der Korrelation
correlations_IFR <- data.frame(IFR=t(correlations_IFR)) %>%
  arrange(desc(abs(IFR)))

# Ausgabe
correlations_IFR %>%
  kable(caption="Korrelation aller Variablen zur In-Full Rate", digits=4)
```

```{r}
# b) Die 5 am stärksten korrelierenden Effekte und ihre Korrelationen
# 5 stärkste Effekte (neben IFR selbst); 'correlations_IFR' ist schon nach Korrelation sortiert
strongest_five_effects <- rownames(head(correlations_IFR, 6))

cor(subset(cps_warehousing, select=strongest_five_effects)) %>%
  kable(caption="IFR und die 5 stärksten Effekte darauf", digits=4)
```

```{r}
# c) Korrelations-Plot für die 5 stärksten Effekte
ggpairs(subset(cps_warehousing, select=strongest_five_effects),
        progress = FALSE,
        lower = list(continuous = wrap("smooth_loess", colour = "steelblue1")))
```

## Aufgabe 6

```{r}
cps_warehousing$Baseline <- mean(cps_warehousing$IFR)

head(cps_warehousing[, c("Period", "region", "IFR", "Baseline")]) %>%
  kable(caption="Tabellenkopf für LDL CPS Warehousing mit Baseline", digits=4)
```

Eine sehr einfache Baseline stellt der Mittelwert der vorherzusagenden Variable (IFR) dar. Dieser ist leicht zu berechnen und liegt per Definition "im Schnitt richtig". Natürlich kann der Mittelwert allerdings keine Nuancen basierend auf den anderen verfügbaren externen Informationen aufgreifen.

## Aufgabe 7

```{r}

```


## Aufgabe 8

```{r}

```

```{r}

```


## Aufgabe 9

```{r}

```

## Aufgabe 10

```{r}

```

## Aufgabe 11

```{r}

```

## Aufgabe 12
```{r}

```

# Entscheidung
## Aufgabe 13

```{r}

```

