---
title: "Gruppe 105 Hausaufgabe 3"
subtitle: "Supply Chain Analytics SS23"
author: "Cordelia Mena Hernandez, Daniel Glatter"
date: "2023-06-07"
output: pdf_document
header-includes:
  \usepackage{fvextra}
  \DefineVerbatimEnvironment{Highlighting}{Verbatim}{breaklines,commandchars=\\\{\}}
---

```{r setup, include=FALSE}
# Laden von Packages
library(tidyverse)
library(lubridate)
library(forecast)
library(zoo)
library(scales)
library(ggplot2)
library(knitr)
library(GGally)
opts_chunk$set(tidy.opts=list(width.cutoff=60),tidy=TRUE, echo = TRUE, warning = FALSE, message = FALSE)
```

# Daten für die Modellierung vorbereiten

## Aufgabe 1
```{r}
# Laden der Daten in die Dataframes 'services' und 'externals'
externals <- read.csv("externals20.csv", sep=";", dec=",")
services <- read.csv("../HA1/data/output_services_8Players_v0020.csv", sep=";", dec=",")

# Tabelle Externals aufbereiten
# Characters in Factors umwandeln
externals$region <- as.factor(externals$region)

# Periode anpassen
externals$Period <- as.yearmon(make_date(year=externals$Year, month = externals$Month))
externals <-subset(externals, select=-c(Year, Month))

# Tabelle Services aufbereiten
# Umwandlung ins Datumsformat
services$Date <- make_date(services$Year, services$Month, services$Day)
services <- subset(services, select=-c(Year, Month, Day))

# Characters in Factors umwandeln
services$region = as.factor(services$region)
services$storename = as.factor(services$storename)
services$Product = as.factor(services$Product)
services$vendor = as.factor(services$vendor)
services$service = as.factor(services$service)

# Periode hinzufügen
services$Period <- as.yearmon(services$Date)

# OTD, IFR berechnen
services$IFR <- services$QExecuted / services$QScheduled
services$OTD <- services$DaysExecuted <= services$DaysScheduled  # true/false

# LDL nach OTD aggregieren
ldl_otd <- services %>%
  group_by(Logistikdienstleister=vendor, service) %>%
  summarize(OTD = mean(OTD)) %>%
  arrange(OTD)

ldl_otd %>% kable(caption="Logistikdienstleister nach On-Time Delivery Rate", digits=3)
```

```{r}
# Tabelle nach IFR aggregieren
ldl_ifr <- services %>%
  group_by(Logistikdienstleister=vendor, service) %>%
  summarize(IFR = mean(IFR)) %>%
  arrange(IFR)

ldl_ifr %>% kable(caption="Logistikdienstleister nach In-Full Rate", digits=3)
```


## Aufgabe 2

```{r}
# Daten nach Monat zusammenfassen
ldl_ifr_warehousing <- services %>%
  filter(service == "Warehousing") %>%
  group_by(Logistikdienstleister=vendor, region, Period) %>%
  summarize(IFR = mean(IFR)) %>%
  arrange(IFR)

ldl_ifr_warehousing %>% kable(caption='In-Full Rate der Warehousing-LDL nach Region und Periode', digits=3)
```

```{r}
# Insgesamt bester Warehousing-LDL
ldl_ifr_warehousing %>%
  group_by(Logistikdienstleister) %>%
  summarize(IFR=mean(IFR)) %>%
  arrange(desc(IFR)) %>%
  head(1) %>%
  kable(caption="Bester LDL nach IFR, über Regionen und Perioden hinweg", digits=3)
```

Der insgesamt beste LDL über alle Regionen und Perioden hinweg ist Flying Mercury Warehousing mit einer IFR von 83,7%.

```{r}
# Schlechtester IFR‐Wert (und Periode) dieses LDL
ldl_ifr_warehousing %>%
  filter(Logistikdienstleister == "Flying Mercury Warehousing") %>%
  filter(region == "Shangh") %>%
  arrange(IFR) %>%
  head(1) %>%
  kable(caption="Schlechtester IFR-Wert und Periode von Flying Mercury Warehousing in der Region Shanghai", digits=3)
```

Der schlechteste IFR-Wert von Flying Mercury Warehousing in der Region Shanghai beträgt 78,4% und war im Mai 2022.

## Aufgabe 3

```{r}
# Daten nach Monat zusammenfassen
ldl_ifr_shipping <- services %>%
  filter(service == "Shipping") %>%
  group_by(Logistikdienstleister=vendor, region, Period=Period) %>%
  summarize(OTD = mean(OTD)) %>%
  # Sortieren nach OTD Rate
  arrange(OTD)

ldl_ifr_shipping %>% kable(caption='On-Time Delivery Rate der Shipping-LDL nach Region und Periode', digits=3)
```

```{r}
# Schlechtester OTD‐Wert in Japan im April 2019
ldl_ifr_shipping %>%
  filter(Period == "Apr 2019") %>%
  filter(region == "Japan") %>%
  arrange(OTD) %>%
  head(1) %>%
  kable(caption="Aufsteigend sortierte OTD-Werte von LDL in der Region Japan im April 2019", digits=3)
```

Der schlechteste OTD-Wert eines Shipping-LDL in der Region Japan im April 2019 beträgt 7.1%. Betroffen ist der Dienstleister CPS Shipping.


# Modellierung: Warehousing

## Aufgabe 4

```{r}
cps_warehousing <- right_join(subset(ldl_ifr_warehousing, Logistikdienstleister == "CPS Warehousing"),
                             externals,
                             by=c("Period", "region"))

# Index X aus Externals-Teil löschen
cps_warehousing <- subset(cps_warehousing, select=-c(X))

head(cps_warehousing) %>% kable(caption="IFR Rate sowie externe Einflussfaktoren von CPS Warehousing nach Region und Periode")
```

## Aufgabe 5

```{r}
# a) Externe Effekte und Korrelation zur IFR
correlations_IFR <- cor(cps_warehousing$IFR, cps_warehousing[, 4:ncol(cps_warehousing)])

# Besser lesbarer Output und Sortierung nach Stärke der Korrelation
correlations_IFR <- data.frame(IFR=t(correlations_IFR)) %>%
  arrange(desc(abs(IFR)))

# Ausgabe
correlations_IFR %>%
  kable(caption="Korrelation aller Variablen zur In-Full Rate", digits=4)
```

```{r}
# b) Die 5 am stärksten korrelierenden Effekte und ihre Korrelationen
# 5 stärkste Effekte (neben IFR selbst); 'correlations_IFR' ist schon nach Korrelation sortiert
strongest_five_effects <- rownames(head(correlations_IFR, 6))

cor(subset(cps_warehousing, select=strongest_five_effects)) %>%
  kable(caption="IFR und die 5 stärksten Effekte darauf", digits=4)
```

```{r}
# c) Korrelations-Plot für die 5 stärksten Effekte
ggpairs(subset(cps_warehousing, select=strongest_five_effects),
        progress = FALSE,
        lower = list(continuous = wrap("smooth_loess", colour = "steelblue1")))
```

## Aufgabe 6

```{r}
cps_warehousing$Baseline <- mean(cps_warehousing$IFR, na.rm=TRUE)

head(cps_warehousing[, c("Period", "region", "IFR", "Baseline")]) %>%
  kable(caption="Tabellenkopf für LDL CPS Warehousing mit Baseline", digits=4)
```

Eine sehr einfache Baseline stellt der Mittelwert der vorherzusagenden Variable (IFR) dar. Dieser ist leicht zu berechnen und liegt per Definition "im Schnitt richtig". Natürlich kann der Mittelwert allerdings keine Nuancen basierend auf den anderen verfügbaren externen Informationen aufgreifen.

## Aufgabe 7

```{r}
ggplot() +
  # Baseline
  geom_line(data=filter(cps_warehousing, year(Period) <= 2022), aes(x=Period, y=Baseline, color="Baseline")) +
  # IFR Japan
  geom_line(data = filter(cps_warehousing, year(Period) <= 2022 & region == "Japan"), aes(x=Period, y=IFR, color="Japan")) +
  # IFR Peking
  geom_line(data = filter(cps_warehousing, year(Period) <= 2022 & region == "Peking"), aes(x=Period, y=IFR, color="Peking")) +
  xlab("Periode") + 
  ylab("IFR") +
  scale_color_manual(name='IFR',
                     breaks=c('Baseline', 'Japan', 'Peking'),
                     values=c('Baseline'='darkgreen', 'Japan'='blue', 'Peking'='red'))

```


## Aufgabe 8

```{r}
# Data Frame 'Evaluation' erstellen
evaluation <- data.frame(Model = "Baseline",
                        MAE = numeric(1),
                        MAPE = numeric(1),
                        Rsquared = numeric(1),
                        Rsquared_adj = numeric(1))

# MAE berechnen
# NA müssen entfernt werden, weil externe Effekte von 2023 in den Daten vorhanden sind
evaluation[evaluation$Model == "Baseline",]$MAE = mean(abs(cps_warehousing$IFR - cps_warehousing$Baseline), na.rm=TRUE)

# MAPE berechnen (SMAPE nicht benötigt, weil IFR immer >0)
# NA müssen entfernt werden, weil externe Effekte von 2023 in den Daten vorhanden sind
evaluation[evaluation$Model == "Baseline",]$MAPE = mean(abs((as.numeric(cps_warehousing$IFR - cps_warehousing$Baseline)/as.numeric(cps_warehousing$IFR))*100), na.rm=TRUE)

# R² berechnen
evaluation[evaluation$Model == "Baseline",]$Rsquared = NA

# Adjusted R² berechnen
evaluation[evaluation$Model == "Baseline",]$Rsquared_adj = NA

# Tabelle anzeigen
evaluation %>% kable(caption="Bewertung der Baseline nach MAE und MAPE", digits=3)
```

## Aufgabe 9

```{r}
# Seed setzen
set.seed(4141)

# Nur Werte bis 2022 nehmen (2023 enthält nur Vorhersagen der externen Effekte, nicht die tatsächlichen IFR-Werte)
cps_warehousing_2018_2022 <- subset(cps_warehousing, year(Period) <= 2022)

# 80% der Daten für Trainingsset samplen
training_sample_indices <- sample(1:nrow(cps_warehousing_2018_2022), nrow(cps_warehousing_2018_2022) * 0.8)

# Trainingsset
training_data <- cps_warehousing_2018_2022[training_sample_indices, ]
head(training_data) %>%
  kable(caption="Trainingsdaten")
```

```{r}
# Testset
test_data <- cps_warehousing_2018_2022[-training_sample_indices, ]
head(test_data) %>%
  kable(caption="Testdaten")
```
## Aufgabe 10

```{r}

```

## Aufgabe 11

```{r}

```

## Aufgabe 12
```{r}

```

# Entscheidung
## Aufgabe 13
Mit dem vorliegenden Modell können wir die In-Full Rate von "CPS Warehousing" basierend auf externen Einflussfaktoren vorhersagen. Entsprechende Modelle könnten wir nun auch für alle weiteren Warehousing-Dienstleister erstellen, oder ein großes Modell für alle Dienstleister (mit den einzelnen WH-DL als Dummy-Variablen).

### Beeinflusste Prozesse
Das Modell kann potenziell unseren gesamten Order-to-Cash-Prozess beeinflussen. Am unmittelbarsten ist natürlich das Warehousing selbst betroffen. Hier können wir mithilfe des Modells wo nötig weitere WH-Dienstleistungen frühzeitig buchen (etwa um übrig gebliebene Flaschen zu packen und laden), proaktiv mit schlecht performenden WH-DL an Verbesserungen arbeiten, oder andere WH-DL auswählen.
Änderungen im Warehousing betreffen auch das Order Management, eine höhere IFR im Warehousing sollte in einer höheren IFR beim Kunden resultieren, womit wir die Kundenzufriedenheit erhöhen und im Idealfall den Auftragseingang und damit den Umsatz steigern können. Neben direkten Verbesserungen kann auch verbesserte Kommunikation die Kundenzufriedenheit steigern, etwa wenn wir Warnungen bspw. bei Extremwetter aussprechen, dass sich voraussichtlich die Ware nicht vollständig liefern lässt.
Auch auf Upstream-Prozesse wie der Produktion oder dem Shipping von der Produktion zu den Großlagern können sich indirekte Auswirkungen ergeben, etwa wenn sich der Ordereingang mittelfristig ändert oder wir sehen, dass Ware an anderen Orten benötigt wird.
Schließlich hat eine bessere Kenntnis der IFR unserer WH-DL auch Einfluss auf die Finanzprozesse, konkret die Debitorenbuchhaltung (Accounts Receivable). Wenn wegen zu niedriger IFR im Lager Ware beim Kunden fehlt, können wir zur Steigerung der Kundenzufriedenheit Rechnungen über unvollständige Lieferungen vorausschauend zurückhalten bzw. Mahnungen unterlassen.

### Nutzer:innen
- Interne Auftraggeber der WH-DL
- Vertrieb (Frühwarnungen, Kundenzufriedenheit)
- Angestellte der Finanzabteilung

### Bereitstellung
- Integration in BI-Dashboards/Reports
- Integration in CRM-Tools
- Integration in ERP-System

### Datenbeschaffung
- ERP-System für Daten zu in Anspruch genommenen Services, um IFR zu berechnen
- Externe Datenbanken für Einflussfaktoren

