---
title: "Case Study - Gruppen 105 & 201"
subtitle: "Supply Chain Analytics SS23"
author: "Benjamin Grünwald, Cordelia Mena Hernandez, Daniel Glatter, Vinzenz Tom Andreas Schaak"
date: "2023-06-21"
output: pdf_document
header-includes:
  \usepackage{fvextra}
  \DefineVerbatimEnvironment{Highlighting}{Verbatim}{breaklines,commandchars=\\\{\}}
---

```{r setup, include=FALSE}
# Laden von Packages
library(tidyverse)
library(readxl)
library(lubridate)
library(forecast)
library(zoo)
library(scales)
library(ggplot2)
library(knitr)
library(GGally)
opts_chunk$set(tidy.opts=list(width.cutoff=60),tidy=TRUE, echo = TRUE, warning = FALSE, message = FALSE)
```

# Datenaufbereitung
```{r}
materialverlauf <- read_excel("data/MBG_Materialverlauf_20230612.xlsx")

# Datentypen konvertieren
materialverlauf$ArtikelNr <- as.factor(materialverlauf$ArtikelNr)
materialverlauf$`Artikel-Bezeichnung` <- as.factor(materialverlauf$`Artikel-Bezeichnung`)
materialverlauf$EinAutDatTyp <- as.factor(materialverlauf$EinAutDatTyp)
materialverlauf$PjNr <- as.factor(materialverlauf$PjNr)
materialverlauf$PjInfo <- as.factor(materialverlauf$PjInfo)
materialverlauf$ORGAKzl <- as.factor(materialverlauf$ORGAKzl)
materialverlauf$EinAusDat <- as.Date(materialverlauf$EinAusDat)
materialverlauf$BstDat <- as.Date(materialverlauf$BstDat)

head(materialverlauf) %>% kable(caption="Ausgabe der ersten 6 Zeilen des Materialverlaufs")
```
```{r}
# Zusammenfassung über Daten ausgeben
summary(materialverlauf)
```

```{r}
gruppe_b_materialien <- c("DAS N-TOPcon Bifacial Glas-Glas (2+2mm) Black 415 WP",
                         "Rahmenloser Bildhalter Antireflexglas 29,7 x 42",
                         "Kabelbinder 280x4,5 mm schwarz",
                         "FPKU-EM-F PVC- Rohr grau EN50 L=3m",
                         "FINTECH Alu Steckrohr IESR 40 AL (3m)",
                         "3d-U-Scheiben     8,4   M 8         DIN 9021  A2")

mat_verlauf_gruppeB <- materialverlauf[materialverlauf$`Artikel-Bezeichnung` %in% gruppe_b_materialien,]
summary(mat_verlauf_gruppeB)
```

# Datenanalyse

## Visualisierung
```{r}
# Visualisierung des Bestandes
ggplot(data=mat_verlauf_gruppeB, aes(x=EinAusDat, y=Bestand, fill=`Artikel-Bezeichnung`)) +
    facet_wrap(~`Artikel-Bezeichnung`, nrow=3, scales="free_y") +
    geom_point(size=0.3) +
    xlab("Zeit") + 
    ylab("Materialbestand") +
    theme(legend.position = "none")
```

- Inhalt
  - Bestandsverlauf der Materialien über die letzten Jahre
  - Einkaufs- und Abruflosgrößen
- Methoden
  - Statistiken
  - Visualisierungen
  - Korrelations-, Clusteranalysen, Association Rule Mining, ...

# Entscheidungsassistent
- Persona
  - Für den Einkauf
- Funktionalitäten
  - Relevante Informationen auf Materialebene bereitstellen
  - Vorschläge bezüglich Einkaufslosgröße und Beschaffungsstrategie machen
  - Auf Materialebene Informationen bereitstellen, die den Einkaufenden in den Unternehmensprozessen unterstützt (insb. Vorschläge bezüglich Einkaufslosgrößen und Bestellzeitpunkte)
  - Mehrere Zielgrößen denkbar, z.B. Materialverfügbarkeit, Lagerkosten oder Transportkosten
  - Dazu deskriptive und diagnostische Elemente für Drilldown durch User
  
  
  


```{r setup, include=FALSE}
# Laden von Packages
library(readxl)
library(tidyverse)
library(lubridate)
library(forecast)
library(zoo)
library(scales)
library(glue)
library(ggplot2)
library(Metrics)
library(knitr)
library(prophet)
opts_chunk$set(tidy.opts=list(width.cutoff=60),tidy=TRUE, echo = TRUE, warning = FALSE, message = FALSE)
```

```{r}

materials <- MBG_Materialverlauf_20230612 <- read_excel("data/MBG_Materialverlauf_20230612.xlsx")
materials_group_b <- c("DAS N-TOPcon Bifacial Glas-Glas (2+2mm) Black 415 WP",
                         "Rahmenloser Bildhalter Antireflexglas 29,7 x 42",
                         "Kabelbinder 280x4,5 mm schwarz",
                         "FPKU-EM-F PVC- Rohr grau EN50 L=3m",
                         "FINTECH Alu Steckrohr IESR 40 AL (3m)",
                         "3d-U-Scheiben     8,4   M 8         DIN 9021  A2")
materials_b <- materials %>%  filter(`Artikel-Bezeichnung` %in% materials_group_b)
article_desc <- materials_b %>% select(ArtikelNr,`Artikel-Bezeichnung`) %>% distinct()
materials_b <- materials_b %>% mutate(
  ArtikelNr = as.factor(ArtikelNr)
)
#negative Bestände sind Bedarf in der Zukunft (Bestellungen)
article_desc
```

```{r}
article_description <- materials %>% select(ArtikelNr,`Artikel-Bezeichnung`) %>% distinct()
article_description
```

```{r}
article_PjInfo <- materials_b %>% select(PjNr,`PjInfo`) %>% distinct()
article_PjInfo
```

```{r}
materials_b %>% 
  ggplot() +
  geom_line(aes(x=EinAusDat,y=Bestand,group=ArtikelNr, color=ArtikelNr
                ))

```


```{r}
materials_b %>% 
  ggplot() +
  geom_line(aes(x=EinAusDat,y=Menge,group=ArtikelNr, color=ArtikelNr
                ))
```

```{r}
materials_b %>% group_by(ArtikelNr) %>% summarise(n())
```

```{r}
materials_b %>% select(EinAutDatTyp) %>% distinct()
```
```{r}
materials %>% select(EinAutDatTyp) %>% distinct()
```

```{r}
materials_b %>% select(PjInfo) %>% distinct()

```


```{r}
materials_b %>% group_by(ArtikelNr,EinAutDatTyp, month = lubridate::floor_date(EinAusDat, 'month')) %>% summarise(volume=sum(Menge)) %>% ggplot(aes(x=month,y=volume,group=EinAutDatTyp, color=EinAutDatTyp
                )) + geom_line() +   facet_wrap(~ArtikelNr, scales = 'free_y' )

```

```{r}
library(sjPlot)
plots <- materials_b %>% group_by(ArtikelNr) %>% nest %>% 
  mutate(plot = map2(
    data, ArtikelNr, 
    ~ ggplot(data = .x, aes(x=EinAusDat,y=Menge,group=EinAutDatTyp, color=EinAutDatTyp)) +
      ggtitle(glue("ArtikelNr: {.y}")) +
      geom_line())) 

print(plots$plot)
```
```{r}
mat_verlauf <- materials_b %>%
  filter(EinAutDatTyp == "geliefertAm" | EinAutDatTyp == "BereitDat" | EinAutDatTyp == "PjPhaseDat") %>%
  group_by(`ArtikelNr`) %>%
  mutate(cum_sum = cumsum(Menge))
  

ggplot(data=mat_verlauf, aes(x=EinAusDat, y=cum_sum, fill=`ArtikelNr`)) +
    facet_wrap(~`Artikel-Bezeichnung`, nrow=3, scales="free_y") +
    geom_line() +
    xlab("Zeit") + 
    ylab("Materialmenge") +
    theme(legend.position = "none") +
    ggtitle("EinAutDatTyp = geliefertAm, BereitDat, PjPhaseDat")
```


```{r}
materials_b <- materials_b %>%  group_by(ArtikelNr) %>%  mutate(Menge_diff = Menge - lag(Menge)) 
```

```{r}
materials_b %>% 
  ggplot() +
  geom_line(aes(x=EinAusDat,y=Menge_diff,group=ArtikelNr, color=ArtikelNr
                ))
```
```{r}
materials_b <- materials_b %>% group_by(ArtikelNr) %>% mutate(Baseline = mean(Menge))
```

```{r}
evaluation = data.frame(Model = "Baseline",
                        MFE = numeric(1),
                        MAE = numeric(1),
                        MSE = numeric(1),
                        sMAPE = numeric(1))
# MFE berechnen
evaluation[evaluation$Model == "Baseline",] $MFE = mean(materials_b$Menge - materials_b$Baseline)

evaluation[evaluation$Model == "Baseline",] $MAE = mean(abs(materials_b$Menge - materials_b$Baseline))


evaluation[evaluation$Model == "Baseline",] $MSE = mean((materials_b$Menge - materials_b$Baseline)^2)


evaluation[evaluation$Model == "Baseline",] $sMAPE = smape(materials_b$Menge, materials_b$Baseline)

evaluation

```


```{r}
# Berechnen des Durchschnitts nach Wochen

weekly_Menge <- materials_b %>%
  group_by(ArtikelNr, week = floor_date(EinAusDat, 'week')) %>%
  summarise(Menge_per_week= sum(Menge)) 
```

```{r}
# Plot nach Wochen
weekly_Menge %>% 
  ggplot() +
  geom_line(aes(x=week,y=Menge_per_week, group=ArtikelNr, color=ArtikelNr
                ))
```


```{r}
# Berechnen des Durchschnitts nach Monate 
monthly_mean <- weekly_Menge %>%  group_by(ArtikelNr, month=month(week)) %>%
  mutate(mean_Menge= mean(Menge_per_week))
```

```{r}
monthly_mean %>% 
  ggplot() +
  geom_line(aes(x=month,y=mean_Menge, group=ArtikelNr, color=ArtikelNr
                ))
```




```{r}
picks <- materials_b %>% mutate(picks = if_else(Menge < 0, abs(Menge), 0), lot_size = if_else(Menge >= 0, abs(Menge), 0))

```

```{r}
picks %>% 
  ggplot() +
  geom_line(aes(x=EinAusDat,y=picks, group='Artikel-Bezeichnung', color=ArtikelNr, scale = 'free_y'
                ))
```

```{r}
picks %>% 
  ggplot() +
  geom_line(aes(x=EinAusDat,y=lot_size, group='Artikel-Bezeichnung', color=ArtikelNr, scale = 'free_y'
                ))
```

```{r}
picks %>% filter(ArtikelNr == 29523, ) %>% 
  ggplot() +
  geom_line(aes(x=EinAusDat,y=picks, col= 'red')) +
  geom_line(aes(x=EinAusDat,y=lot_size, col='green'))
```
```{r}
picks %>% filter(ArtikelNr == 29523,lot_size !=0 ) %>% 
  ggplot(aes(x=lot_size)) +
  geom_histogram(binwidth=.1, colour="black", fill="white")+
  geom_vline(aes(xintercept=mean(lot_size, na.rm=T)), color="red", linetype="dashed", size=1)
```
```{r}
picks %>% filter(ArtikelNr == 26535, ) %>% 
  ggplot() +
  geom_line(aes(x=EinAusDat,y=lot_size))
```


```{r}
picks %>% filter(ArtikelNr == 26535,lot_size !=0  ) %>%
  ggplot(aes(x=lot_size)) + 
  geom_histogram(binwidth=1,colour="black", fill="white") +
  geom_vline(aes(xintercept=mean(lot_size, na.rm=T)), color="red", linetype="dashed", size=1)
```
```{r}
picks %>% filter(ArtikelNr == 21866,lot_size !=0  ) %>%
  ggplot(aes(x=lot_size)) + 
  geom_histogram(binwidth=1,colour="black", fill="white") +
  geom_vline(aes(xintercept=mean(lot_size, na.rm=T)), color="red", linetype="dashed", size=1)
```
```{r}
picks %>% filter(ArtikelNr == 2628,lot_size !=0  ) %>%
  ggplot(aes(x=lot_size)) + 
  geom_histogram(binwidth=1,colour="black", fill="white") +
  geom_vline(aes(xintercept=mean(lot_size, na.rm=T)), color="red", linetype="dashed", size=1)
```
```{r}
picks %>% filter(ArtikelNr == 26384,lot_size !=0  ) %>%
  ggplot(aes(x=lot_size)) + 
  geom_histogram(binwidth=1,colour="black", fill="white") +
  geom_vline(aes(xintercept=mean(lot_size, na.rm=T)), color="red", linetype="dashed", size=1)
```
```{r}
picks %>% filter(ArtikelNr == 6201,lot_size !=0  ) %>%
  ggplot(aes(x=lot_size)) + 
  geom_histogram(binwidth=1,colour="black", fill="white") +
  geom_vline(aes(xintercept=mean(lot_size, na.rm=T)), color="red", linetype="dashed", size=1)
```
```{r}
picks %>% filter(lot_size !=0) %>%  group_by(`Artikel-Bezeichnung`) %>% summarise(avg_lot = mean(lot_size))
```
```{r}
# Berechnen des Durchschnitts nach Wochen
weekly_picks <- picks %>%
  group_by(ArtikelNr, week = floor_date(EinAusDat, 'week')) %>%
  summarise(picks_per_week= sum(picks)) 
```

```{r}
weekly_avg_picks <- picks %>%
  group_by(ArtikelNr, week = floor_date(EinAusDat, 'week')) %>%
  summarise(avgpicks_per_week= mean(picks)) 
```


```{r}
weekly_meanpick <- weekly_picks %>%  group_by(ArtikelNr) %>%
  mutate(mean_pick = mean(picks_per_week))
```

```{r}
weekly_picks %>% 
  ggplot() +
  geom_line(aes(x=week ,y=picks_per_week, group= ArtikelNr, col= ArtikelNr))
```
```{r}
weekly_avg_picks %>% 
  ggplot() +
  geom_line(aes(x=week ,y=avgpicks_per_week, group= ArtikelNr, col= ArtikelNr))
```

# Reichweite
```{r}
materials_b_1st_pick <- materials_b %>%
  arrange(EinAusDat) %>%
  group_by(ArtikelNr, `Artikel-Bezeichnung`) %>%
  mutate(bis_erster_pick = if_else(lead(EinAutDatTyp) %in% c("BereitDat", "PjPhaseDat"), difftime(lead(EinAusDat), EinAusDat, units="days"), NA)) %>%
  filter(EinAutDatTyp == "geliefertAm") %>%
  summarize(mean_bis_pick=mean(bis_erster_pick, na.rm=TRUE)) # NA remove for last entry
  #select(`Artikel-Bezeichnung`, EinAusDat, BstDat, EinAutDatTyp, bis_erster_pick) %>%
  #filter(ArtikelNr == "6201" & is.na(bis_erster_pick))

# Histogramm
# Zeit zwischen Picks
# Mit WBZ gegenüberstellen
```

```{r}
materials_b %>%
  arrange(EinAusDat, ArtikelNr) %>%
  filter(EinAutDatTyp == "geliefertAm") %>%
  group_by(ArtikelNr, `Artikel-Bezeichnung`) %>%
  mutate(bis_n_bestl = difftime(lead(EinAusDat), EinAusDat, units="days")) %>%
  summarize(mean_bis_bestl=mean(bis_n_bestl, na.rm=TRUE)) # NA remove for last entry
  #select(`Artikel-Bezeichnung`, EinAusDat, BstDat, EinAutDatTyp, bis_erster_pick) %>%
  #filter(ArtikelNr == "6201" & is.na(bis_erster_pick))

# Histogramm
```
```{r}
# Nachfrage pro Tag - Histogramm
menge_3d_scheiben <- materials_b %>%
  filter(`Artikel-Bezeichnung` == "3d-U-Scheiben     6,4   M 6         DIN 9021  A2") %>%
  filter((Menge < 0) & (Menge > -500)) %>%
  group_by(EinAusDat) %>%
  summarize(tägl_menge=sum(Menge))

hist(menge_3d_scheiben$tägl_menge, 100)
```



```{r}
materials_b %>%
  arrange(EinAusDat) %>%
  filter(ArtikelNr == "6201" & EinAusDat >= "2023-01-01")

test <- materials_b
```


```{r}
test$bis_erster_pick <- difftime(lead(test$EinAusDat), test$EinAusDat, units="days")
test %>% arrange(EinAusDat) %>% filter(ArtikelNr=="29523") %>% select(`Artikel-Bezeichnung`, EinAusDat, BstDat, EinAutDatTyp, bis_erster_pick)
```

```{r}
difftime(lead(test$EinAusDat), test$EinAusDat, units="days")
```


```{r}
materials_b %>%
  filter(`Artikel-Bezeichnung`=="Rahmenloser Bildhalter Antireflexglas 29,7 x 42")
```
