---
title: "Case Study - Gruppen 105 & 201"
subtitle: "Supply Chain Analytics SS23"
author: "Benjamin Grünwald, Cordelia Mena Hernandez, Daniel Glatter, Vinzenz Tom Andreas Schaak"
date: "2023-06-21"
output: pdf_document
header-includes:
  \usepackage{fvextra}
  \DefineVerbatimEnvironment{Highlighting}{Verbatim}{breaklines,commandchars=\\\{\}}
---

```{r setup, include=FALSE}
# Laden von Packages
library(tidyverse)
library(readxl)
library(lubridate)
library(forecast)
library(zoo)
library(scales)
library(ggplot2)
library(knitr)
library(GGally)
opts_chunk$set(tidy.opts=list(width.cutoff=60),tidy=TRUE, echo = TRUE, warning = FALSE, message = FALSE)
```

# Datenaufbereitung
```{r}
materialverlauf <- read_excel("data/MBG_Materialverlauf_20230612.xlsx")

# Datentypen konvertieren
materialverlauf$ArtikelNr <- as.factor(materialverlauf$ArtikelNr)
materialverlauf$`Artikel-Bezeichnung` <- as.factor(materialverlauf$`Artikel-Bezeichnung`)
materialverlauf$EinAutDatTyp <- as.factor(materialverlauf$EinAutDatTyp)
materialverlauf$PjNr <- as.factor(materialverlauf$PjNr)
materialverlauf$PjInfo <- as.factor(materialverlauf$PjInfo)
materialverlauf$ORGAKzl <- as.factor(materialverlauf$ORGAKzl)
materialverlauf$EinAusDat <- as.Date(materialverlauf$EinAusDat)
materialverlauf$BstDat <- as.Date(materialverlauf$BstDat)

head(materialverlauf) %>% kable(caption="Ausgabe der ersten 6 Zeilen des Materialverlaufs")
```
```{r}
# Zusammenfassung über Daten ausgeben
summary(materialverlauf)
```

```{r}
gruppe_b_materialien <- c("DAS N-TOPcon Bifacial Glas-Glas (2+2mm) Black 415 WP",
                         "Rahmenloser Bildhalter Antireflexglas 29,7 x 42",
                         "Kabelbinder 280x4,5 mm schwarz",
                         "FPKU-EM-F PVC- Rohr grau EN50 L=3m",
                         "FINTECH Alu Steckrohr IESR 40 AL (3m)",
                         "3d-U-Scheiben     8,4   M 8         DIN 9021  A2")

mat_verlauf_gruppeB <- materialverlauf[materialverlauf$`Artikel-Bezeichnung` %in% gruppe_b_materialien,]
summary(mat_verlauf_gruppeB)
```

# Datenanalyse

## Visualisierung
```{r}
# Visualisierung des Bestandes
ggplot(data=mat_verlauf_gruppeB, aes(x=EinAusDat, y=Bestand, fill=`Artikel-Bezeichnung`)) +
    facet_wrap(~`Artikel-Bezeichnung`, nrow=3, scales="free_y") +
    geom_point(size=0.3) +
    xlab("Zeit") + 
    ylab("Materialbestand") +
    theme(legend.position = "none")
```

```{r}
"DAS N-TOPcon Bifacial Glas-Glas (2+2mm) Black 415 WP",
                         "Rahmenloser Bildhalter Antireflexglas 29,7 x 42",
                         "Kabelbinder 280x4,5 mm schwarz",
                         "FPKU-EM-F PVC- Rohr grau EN50 L=3m",
                         "FINTECH Alu Steckrohr IESR 40 AL (3m)",
                         "3d-U-Scheiben     8,4   M 8         DIN 9021  A2"
```

```{r}
# Visualisierung der Menge
mat_verlauf_gruppeB <- materialverlauf %>%
  filter(`Artikel-Bezeichnung` %in% gruppe_b_materialien) %>%
  filter(EinAutDatTyp %in% c("geliefertAm", "BereitDat", "PjPhaseDat")) %>%
  group_by(`Artikel-Bezeichnung`) %>%
  mutate(cum_sum = cumsum(Menge))

ggplot(data=mat_verlauf_gruppeB, aes(x=EinAusDat, y=cum_sum, fill=`Artikel-Bezeichnung`)) +
    facet_wrap(~`Artikel-Bezeichnung`, nrow=3, scales="free_y") +
    geom_line() +
    xlab("Zeit") + 
    ylab("Materialmenge") +
    theme(legend.position = "none") +
    ggtitle("EinAutDatTyp = geliefertAm, BereitDat, PjPhaseDat")
```

```{r}
materials_B_aus <- mat_verlauf_gruppeB %>%
  filter(Menge < 0) %>%
  mutate(cum_sum_aus = -cumsum(Menge)) %>%

# Menge
ggplot(data=materials_B_aus, aes(x=EinAusDat, y=Menge, fill=`Artikel-Bezeichnung`)) +
    facet_wrap(~`Artikel-Bezeichnung`, nrow=3, scales="free_y") +
    geom_line() +
    xlab("Zeit") + 
    ylab("Materialmenge") +
    theme(legend.position = "none") +
    ggtitle("Alle EinAutDatTyp")

# cum_sum_aus
ggplot(data=materials_B_aus, aes(x=EinAusDat, y=cum_sum_aus, fill=`Artikel-Bezeichnung`)) +
    facet_wrap(~`Artikel-Bezeichnung`, nrow=3, scales="free_y") +
    geom_line() +
    xlab("Zeit") + 
    ylab("Materialmenge") +
    theme(legend.position = "none") +
    ggtitle("Alle EinAutDatTyp")
```


```{r}
materials_B_aus <- mat_verlauf_gruppeB %>%
  filter(Menge < 0) %>%
  mutate(cum_sum_aus = -cumsum(Menge)) %>%
  group_by(ArtikelNr, `Artikel-Bezeichnung`, month=as.yearmon(EinAusDat)) %>%
  summarize(menge_pro_monat= sum(-Menge))

# Menge pro Monat
ggplot(data=materials_B_aus, aes(x=month, y=menge_pro_monat, fill=`Artikel-Bezeichnung`)) +
    facet_wrap(~`Artikel-Bezeichnung`, nrow=3, scales="free_y") +
    geom_col() +
    xlab("Zeit") + 
    ylab("Materialmenge") +
    theme(legend.position = "none") +
    ggtitle("Alle EinAutDatTyp")
```




```{r}
materialverlauf %>%
  group_by(Jahr=year(EinAusDat)) %>%
  count()

materialverlauf %>%
  group_by(Jahr=year(EinAusDat), PjNr) %>%
  count() %>%
  plot(type="b")
```
```{r}
materialverlauf %>%
  group_by(EinAutDatTyp) %>%
  count() %>%
  arrange(desc(n))
```


- Inhalt
  - Bestandsverlauf der Materialien über die letzten Jahre
  - Einkaufs- und Abruflosgrößen
- Methoden
  - Statistiken
  - Visualisierungen
  - Korrelations-, Clusteranalysen, Association Rule Mining, ...

```{r}
prepare_data_for_ts <- function (material_name) {
  # Time Series fixen: Leere Tage auffüllen, doppelte Tage letzten Wert nehmen
  # Relevante Teilmenge vom Materialverlauf nehmen
  mat_verlauf_subset <- materialverlauf[materialverlauf$`Artikel-Bezeichnung` == material_name, c("EinAusDat", "Bestand")]
  
  # Fehlende Werte entfernen
  mat_verlauf_subset <- mat_verlauf_subset[!is.na(mat_verlauf_subset$EinAusDat),]
  
  # Start- und Enddatum sammeln
  start_date <- min(mat_verlauf_subset$EinAusDat)
  print(start_date)
  end_date <- max(mat_verlauf_subset$EinAusDat)
  print(end_date)
  
  # Neues DateFrame erstellen
  ts_prep <- data.frame(day=seq(start_date, end_date, by = "day"),
                               Bestand=0)
  
  for (date in ts_prep$day) {
    bestand <- mat_verlauf_subset[mat_verlauf_subset$EinAusDat == date,"Bestand"]
    if (nrow(bestand) > 1) {
      # Mehrere Transaktionen an einem Tag -> letzte nehmen
      bestand <- bestand[nrow(bestand),]
    } else if (nrow(bestand) == 0) {
      # Keine Transaktion an diesem Tag -> letzten Bestand nehmen
      previous <- ts_prep[ts_prep$day < date, ]
      
      # Möglicherweise gibt es keinen vorherigen Wert -> dann auf 0 setzen
      if (nrow(previous) == 0) {
        bestand <- 0
      } else {
        # Letzten nehmen
        bestand <- previous[nrow(previous), "Bestand"]
      }
      
    } else {
      # Nur eine Transaktion -> kann so übernommen werden, keine Aktion nötig
    }
    
    # Wert in DataFrame hinterlegen
    ts_prep[ts_prep$day == date, "Bestand"] <- bestand
  }
  
  return(ts_prep$Bestand)
}

```

```{r}
#prep <- prepare_data_for_ts("3d-U-Scheiben     8,4   M 8         DIN 9021  A2")

materials_B_aus <- mat_verlauf_gruppeB %>%
  filter(Menge < 0) %>%
  mutate(cum_sum_aus = -cumsum(Menge)) %>%
  group_by(ArtikelNr, `Artikel-Bezeichnung`, month=as.yearmon(EinAusDat)) %>%
  summarize(menge_pro_monat= sum(-Menge))

mengen_3d_scheiben <- materials_B_aus[materials_B_aus$`Artikel-Bezeichnung` == "3d-U-Scheiben     8,4   M 8         DIN 9021  A2", "menge_pro_monat"]
ts_3d_Scheiben <- ts(mengen_3d_scheiben, frequency = 12)
plot.ts(ts_3d_Scheiben)

# Create model
m_3d_Scheiben <- ets(ts_3d_Scheiben, model="ZZZ")
m_3d_Scheiben

fcast_3d_Scheiben = forecast(m_3d_Scheiben, 12)

# DataFrame für Originaldaten
df_3d_Scheiben_orig = data.frame(
  period = seq(1, length(fcast_3d_Scheiben$x), 1), 
  bestand = as.numeric(fcast_3d_Scheiben$x), 
  group = rep("Original", length(fcast_3d_Scheiben$x)))

# DataFrame für Forecast erstellen (sowohl Vorhersage für Zeitreihenwerte als auch ein Jahr in die Zukunft)
df_3d_Scheiben_fcast = data.frame(
  period = seq(1, length(fcast_3d_Scheiben$fitted)+length(fcast_3d_Scheiben$mean), 1), 
  bestand = c(as.numeric(fcast_3d_Scheiben$fitted), as.numeric(fcast_3d_Scheiben$mean)), 
  group = rep("Modell", length(fcast_3d_Scheiben$fitted)+length(fcast_3d_Scheiben$mean)))

# In ein großes DataFrame zusammenführen
df_3d_Scheiben = rbind(df_3d_Scheiben_orig, df_3d_Scheiben_fcast)

# Plot
ggplot(df_3d_Scheiben, aes(x = period, y = bestand, colour = group)) +
  geom_line()+
  xlab("Periode") + 
  ylab("Bestand")
```

```{r}
# Zeitreihe erstellen
prep <- prepare_data_for_ts("DAS N-TOPcon Bifacial Glas-Glas (2+2mm) Black 415 WP")
ts_Bifacial_Glas <- ts(prep, frequency = 365.25)

# Modell erstellen
m_Bifacial_Glas <- ets(ts_Bifacial_Glas, model="ZZZ")
m_Bifacial_Glas

# Forecast für ein Jahr
fcast_Bifacial_Glas = forecast(m_Bifacial_Glas, 365)

# Ergebnis plotten
df_Bifacial_Glas = rbind(data.frame(
    period = seq(1, length(fcast_Bifacial_Glas$x), 1), 
    bestand = as.numeric(fcast_Bifacial_Glas$x), 
    group = rep("Original", length(fcast_Bifacial_Glas$x))
    ),
  data.frame(
    period = seq(1, length(fcast_Bifacial_Glas$fitted)+length(fcast_Bifacial_Glas$mean), 1), 
    bestand = c(as.numeric(fcast_Bifacial_Glas$fitted), as.numeric(fcast_Bifacial_Glas$mean)), 
    group = rep("Modell", length(fcast_Bifacial_Glas$fitted)+length(fcast_Bifacial_Glas$mean))
  )
)

# Plot
ggplot(df_Bifacial_Glas, aes(x = period, y = bestand, colour = group)) +
  geom_line()+
  xlab("Periode") + 
  ylab("Bestand")
```

# Entscheidungsassistent
- Persona
  - Für den Einkauf
- Funktionalitäten
  - Relevante Informationen auf Materialebene bereitstellen
  - Vorschläge bezüglich Einkaufslosgröße und Beschaffungsstrategie machen
  - Auf Materialebene Informationen bereitstellen, die den Einkaufenden in den Unternehmensprozessen unterstützt (insb. Vorschläge bezüglich Einkaufslosgrößen und Bestellzeitpunkte)
  - Mehrere Zielgrößen denkbar, z.B. Materialverfügbarkeit, Lagerkosten oder Transportkosten
  - Dazu deskriptive und diagnostische Elemente für Drilldown durch User
  
```{r}
mat_einaustyp <- materialverlauf %>%
  group_by(Nr=ArtikelNr, Name=`Artikel-Bezeichnung`) %>%
  summarize(Typen=paste(sort(unique(EinAutDatTyp)), collapse=", "))
```


```{r}
# aggregate(ArtikelNr ~ PjNr + EinAutDatTyp, data=materialverlauf, unique)

group_pj_typ <- materialverlauf %>%
  group_by(PjNr, EinAutDatTyp) %>%
  summarize(ArtikelNr=paste(sort(unique(ArtikelNr)), collapse=", "))
```

```{r}
typen <- data.frame(info=unique(materialverlauf$PjInfo)) %>%
  separate(info, into = c('w1', 'w2', 'w3'), extra = 'merge', remove = FALSE)

typen$typ <- paste(typen$w1, typen$w2)

typen %>%
  group_by(typ) %>%
  summarize(n=n(), example=first(info)) %>%
  arrange(desc(n))

```
  

# Einlesen
```{r setup, include=FALSE}
# Laden von Packages
library(readxl)
library(tidyverse)
library(lubridate)
library(forecast)
library(zoo)
library(scales)
library(glue)
library(ggplot2)
library(Metrics)
library(knitr)
library(prophet)
opts_chunk$set(tidy.opts=list(width.cutoff=60),tidy=TRUE, echo = TRUE, warning = FALSE, message = FALSE)
```

```{r}

materials <- MBG_Materialverlauf_20230612 <- read_excel("data/MBG_Materialverlauf_20230612.xlsx")
materials_group_b <- c("DAS N-TOPcon Bifacial Glas-Glas (2+2mm) Black 415 WP",
                         "Rahmenloser Bildhalter Antireflexglas 29,7 x 42",
                         "Kabelbinder 280x4,5 mm schwarz",
                         "FPKU-EM-F PVC- Rohr grau EN50 L=3m",
                         "FINTECH Alu Steckrohr IESR 40 AL (3m)",
                         "3d-U-Scheiben     8,4   M 8         DIN 9021  A2")
materials_b <- materials %>%  filter(`Artikel-Bezeichnung` %in% materials_group_b)

# Klassifizierung der Transaktionen
materials_b <- materials_b %>%
  mutate(klasse=if_else(grepl(paste(projekt, collapse='|'), PjInfo), "Projekt", if_else(grepl(paste(handel, collapse='|'), PjInfo), "Handel", if_else(grepl(paste(einkauf, collapse='|'), PjInfo), "Einkauf", "Anderes"))))

article_desc <- materials_b %>% select(ArtikelNr,`Artikel-Bezeichnung`) %>% distinct()
materials_b <- materials_b %>% mutate(
  ArtikelNr = as.factor(ArtikelNr)
)
#negative Bestände sind Bedarf in der Zukunft (Bestellungen)
article_desc
```

```{r}
article_description <- materials %>% select(ArtikelNr,`Artikel-Bezeichnung`) %>% distinct()
article_description
```

```{r}
article_PjInfo <- materials_b %>% select(PjNr,`PjInfo`) %>% distinct()
article_PjInfo
```

```{r}
materials_b %>% 
  ggplot() +
  geom_line(aes(x=EinAusDat,y=Bestand,group=ArtikelNr, color=ArtikelNr
                ))

```


```{r}
materials_b %>% 
  ggplot() +
  geom_line(aes(x=EinAusDat,y=Menge,group=ArtikelNr, color=ArtikelNr
                ))
```

```{r}
materials_b %>% group_by(ArtikelNr) %>% summarise(n())
```

```{r}
materials_b %>% select(EinAutDatTyp) %>% distinct()
```
```{r}
materials %>% select(EinAutDatTyp) %>% distinct()
```

```{r}
materials_b %>% select(PjInfo) %>% distinct()

```


```{r}
materials_b %>% group_by(ArtikelNr,EinAutDatTyp, month = lubridate::floor_date(EinAusDat, 'month')) %>% summarise(volume=sum(Menge)) %>% ggplot(aes(x=month,y=volume,group=EinAutDatTyp, color=EinAutDatTyp
                )) + geom_line() +   facet_wrap(~ArtikelNr, scales = 'free_y' )

```

```{r}
library(sjPlot)
plots <- materials_b %>% group_by(ArtikelNr) %>% nest %>% 
  mutate(plot = map2(
    data, ArtikelNr, 
    ~ ggplot(data = .x, aes(x=EinAusDat,y=Menge,group=EinAutDatTyp, color=EinAutDatTyp)) +
      ggtitle(glue("ArtikelNr: {.y}")) +
      geom_line())) 

print(plots$plot)
```
```{r}
mat_verlauf <- materials_b %>%
  filter(EinAutDatTyp == "geliefertAm" | EinAutDatTyp == "BereitDat" | EinAutDatTyp == "PjPhaseDat") %>%
  group_by(`ArtikelNr`) %>%
  mutate(cum_sum = cumsum(Menge))
  

ggplot(data=mat_verlauf, aes(x=EinAusDat, y=cum_sum, fill=`ArtikelNr`)) +
    facet_wrap(~`Artikel-Bezeichnung`, nrow=3, scales="free_y") +
    geom_line() +
    xlab("Zeit") + 
    ylab("Materialmenge") +
    theme(legend.position = "none") +
    ggtitle("EinAutDatTyp = geliefertAm, BereitDat, PjPhaseDat")
```


```{r}
materials_b <- materials_b %>%  group_by(ArtikelNr) %>%  mutate(Menge_diff = Menge - lag(Menge)) 
```

```{r}
materials_b %>% 
  ggplot() +
  geom_line(aes(x=EinAusDat,y=Menge_diff,group=ArtikelNr, color=ArtikelNr
                ))
```
```{r}
materials_b <- materials_b %>% group_by(ArtikelNr) %>% mutate(Baseline = mean(Menge))
```

```{r}
evaluation = data.frame(Model = "Baseline",
                        MFE = numeric(1),
                        MAE = numeric(1),
                        MSE = numeric(1),
                        sMAPE = numeric(1))
# MFE berechnen
evaluation[evaluation$Model == "Baseline",] $MFE = mean(materials_b$Menge - materials_b$Baseline)

evaluation[evaluation$Model == "Baseline",] $MAE = mean(abs(materials_b$Menge - materials_b$Baseline))


evaluation[evaluation$Model == "Baseline",] $MSE = mean((materials_b$Menge - materials_b$Baseline)^2)


evaluation[evaluation$Model == "Baseline",] $sMAPE = smape(materials_b$Menge, materials_b$Baseline)

evaluation

```


```{r}
# Berechnen des Durchschnitts nach Wochen

weekly_Menge <- materials_b %>%
  group_by(ArtikelNr, week = floor_date(EinAusDat, 'week')) %>%
  summarise(Menge_per_week= sum(Menge)) 
```

```{r}
# Plot nach Wochen
weekly_Menge %>% 
  ggplot() +
  geom_line(aes(x=week,y=Menge_per_week, group=ArtikelNr, color=ArtikelNr
                ))
```


```{r}
# Berechnen des Durchschnitts nach Monate 
monthly_mean <- weekly_Menge %>%  group_by(ArtikelNr, month=month(week)) %>%
  mutate(mean_Menge= mean(Menge_per_week))
```

```{r}
monthly_mean %>% 
  ggplot() +
  geom_line(aes(x=month,y=mean_Menge, group=ArtikelNr, color=ArtikelNr
                ))
```




```{r}
picks <- materials_b %>% mutate(picks = if_else(Menge < 0, abs(Menge), 0), lot_size = if_else(Menge >= 0, abs(Menge), 0))

```

```{r}
picks %>% 
  ggplot() +
  geom_line(aes(x=EinAusDat,y=picks, group='Artikel-Bezeichnung', color=ArtikelNr, scale = 'free_y'
                ))
```

```{r}
picks %>% 
  ggplot() +
  geom_line(aes(x=EinAusDat,y=lot_size, group='Artikel-Bezeichnung', color=ArtikelNr, scale = 'free_y'
                ))
```

```{r}
picks %>% filter(ArtikelNr == 29523, ) %>% 
  ggplot() +
  geom_line(aes(x=EinAusDat,y=picks, col= 'red')) +
  geom_line(aes(x=EinAusDat,y=lot_size, col='green'))
```
```{r}
picks %>% filter(ArtikelNr == 29523,lot_size !=0 ) %>% 
  ggplot(aes(x=lot_size)) +
  geom_histogram(binwidth=.1, colour="black", fill="white")+
  geom_vline(aes(xintercept=mean(lot_size, na.rm=T)), color="red", linetype="dashed", size=1)
```
```{r}
picks %>% filter(ArtikelNr == 26535, ) %>% 
  ggplot() +
  geom_line(aes(x=EinAusDat,y=lot_size))
```


```{r}
picks %>% filter(ArtikelNr == 26535,lot_size !=0  ) %>%
  ggplot(aes(x=lot_size)) + 
  geom_histogram(binwidth=1,colour="black", fill="white") +
  geom_vline(aes(xintercept=mean(lot_size, na.rm=T)), color="red", linetype="dashed", size=1)
```
```{r}
picks %>% filter(ArtikelNr == 21866,lot_size !=0  ) %>%
  ggplot(aes(x=lot_size)) + 
  geom_histogram(binwidth=1,colour="black", fill="white") +
  geom_vline(aes(xintercept=mean(lot_size, na.rm=T)), color="red", linetype="dashed", size=1)
```
```{r}
picks %>% filter(ArtikelNr == 2628,lot_size !=0  ) %>%
  ggplot(aes(x=lot_size)) + 
  geom_histogram(binwidth=1,colour="black", fill="white") +
  geom_vline(aes(xintercept=mean(lot_size, na.rm=T)), color="red", linetype="dashed", size=1)
```
```{r}
picks %>% filter(ArtikelNr == 26384,lot_size !=0  ) %>%
  ggplot(aes(x=lot_size)) + 
  geom_histogram(binwidth=1,colour="black", fill="white") +
  geom_vline(aes(xintercept=mean(lot_size, na.rm=T)), color="red", linetype="dashed", size=1)
```
```{r}
picks %>% filter(ArtikelNr == 6201,lot_size !=0  ) %>%
  ggplot(aes(x=lot_size)) + 
  geom_histogram(binwidth=1,colour="black", fill="white") +
  geom_vline(aes(xintercept=mean(lot_size, na.rm=T)), color="red", linetype="dashed", size=1)
```
```{r}
picks %>% filter(lot_size !=0) %>%  group_by(`Artikel-Bezeichnung`) %>% summarise(avg_lot = mean(lot_size))
```
```{r}
# Berechnen des Durchschnitts nach Wochen
weekly_picks <- picks %>%
  group_by(ArtikelNr, week = floor_date(EinAusDat, 'week')) %>%
  summarise(picks_per_week= sum(picks)) 
```

```{r}
weekly_avg_picks <- picks %>%
  group_by(ArtikelNr, week = floor_date(EinAusDat, 'week')) %>%
  summarise(avgpicks_per_week= mean(picks)) 
```


```{r}
weekly_meanpick <- weekly_picks %>%  group_by(ArtikelNr) %>%
  mutate(mean_pick = mean(picks_per_week))
```

```{r}
weekly_picks %>% 
  ggplot() +
  geom_line(aes(x=week ,y=picks_per_week, group= ArtikelNr, col= ArtikelNr))
```
```{r}
weekly_avg_picks %>% 
  ggplot() +
  geom_line(aes(x=week ,y=avgpicks_per_week, group= ArtikelNr, col= ArtikelNr))
```

# Modellierung
## Gesamtmodell
```{r}
materials_B_aus <- materials_b %>%
  filter(Menge < 0) %>%
  mutate(cum_sum_aus = -cumsum(Menge)) %>%
  group_by(ArtikelNr, `Artikel-Bezeichnung`, month=as.yearmon(EinAusDat)) %>%
  summarize(menge_pro_monat= sum(-Menge))

mengen_3d_scheiben <- materials_B_aus[materials_B_aus$`Artikel-Bezeichnung` == "3d-U-Scheiben     8,4   M 8         DIN 9021  A2", "menge_pro_monat"]
ts_3d_Scheiben <- ts(mengen_3d_scheiben, frequency = 12)
plot.ts(ts_3d_Scheiben)

# Create model
m_3d_Scheiben <- ets(ts_3d_Scheiben, model="ZZZ")
m_3d_Scheiben

fcast_3d_Scheiben = forecast(m_3d_Scheiben, 12)

# DataFrame für Originaldaten
df_3d_Scheiben_orig = data.frame(
  period = seq(1, length(fcast_3d_Scheiben$x), 1), 
  bestand = as.numeric(fcast_3d_Scheiben$x), 
  group = rep("Original", length(fcast_3d_Scheiben$x)))

# DataFrame für Forecast erstellen (sowohl Vorhersage für Zeitreihenwerte als auch ein Jahr in die Zukunft)
df_3d_Scheiben_fcast = data.frame(
  period = seq(1, length(fcast_3d_Scheiben$fitted)+length(fcast_3d_Scheiben$mean), 1), 
  bestand = c(as.numeric(fcast_3d_Scheiben$fitted), as.numeric(fcast_3d_Scheiben$mean)), 
  group = rep("Modell", length(fcast_3d_Scheiben$fitted)+length(fcast_3d_Scheiben$mean)))

# In ein großes DataFrame zusammenführen
df_3d_Scheiben = rbind(df_3d_Scheiben_orig, df_3d_Scheiben_fcast)

# Plot
ggplot(df_3d_Scheiben, aes(x = period, y = bestand, colour = group)) +
  geom_line()+
  xlab("Periode") + 
  ylab("Bestand")
```

## Projektbetrieb
```{r}
materials_B_aus <- materials_b %>%
  filter(Menge < 0) %>%
  ## CHANGE MADE HERE ##
  filter(klasse == "Projekt") %>%
  mutate(cum_sum_aus = -cumsum(Menge)) %>%
  group_by(ArtikelNr, `Artikel-Bezeichnung`, month=as.yearmon(EinAusDat)) %>%
  summarize(menge_pro_monat= sum(-Menge))

mengen_3d_scheiben <- materials_B_aus[materials_B_aus$`Artikel-Bezeichnung` == "3d-U-Scheiben     8,4   M 8         DIN 9021  A2", "menge_pro_monat"]
ts_3d_Scheiben <- ts(mengen_3d_scheiben, frequency = 12)
plot.ts(ts_3d_Scheiben)

# Create model
m_3d_Scheiben <- ets(ts_3d_Scheiben, model="ZZZ")
m_3d_Scheiben

fcast_3d_Scheiben = forecast(m_3d_Scheiben, 12)

# DataFrame für Originaldaten
df_3d_Scheiben_orig = data.frame(
  period = seq(1, length(fcast_3d_Scheiben$x), 1), 
  bestand = as.numeric(fcast_3d_Scheiben$x), 
  group = rep("Original", length(fcast_3d_Scheiben$x)))

# DataFrame für Forecast erstellen (sowohl Vorhersage für Zeitreihenwerte als auch ein Jahr in die Zukunft)
df_3d_Scheiben_fcast = data.frame(
  period = seq(1, length(fcast_3d_Scheiben$fitted)+length(fcast_3d_Scheiben$mean), 1), 
  bestand = c(as.numeric(fcast_3d_Scheiben$fitted), as.numeric(fcast_3d_Scheiben$mean)), 
  group = rep("Modell", length(fcast_3d_Scheiben$fitted)+length(fcast_3d_Scheiben$mean)))

# In ein großes DataFrame zusammenführen
df_3d_Scheiben = rbind(df_3d_Scheiben_orig, df_3d_Scheiben_fcast)

# Plot
ggplot(df_3d_Scheiben, aes(x = period, y = bestand, colour = group)) +
  geom_line()+
  xlab("Periode") + 
  ylab("Bestand")
```

## Großhandel
```{r}
materials_B_aus <- materials_b %>%
  filter(Menge < 0) %>%
  ## CHANGE MADE HERE ##
  filter(klasse == "Handel") %>%
  mutate(cum_sum_aus = -cumsum(Menge)) %>%
  group_by(ArtikelNr, `Artikel-Bezeichnung`, month=as.yearmon(EinAusDat)) %>%
  summarize(menge_pro_monat= sum(-Menge))

mengen_3d_scheiben <- materials_B_aus[materials_B_aus$`Artikel-Bezeichnung` == "3d-U-Scheiben     8,4   M 8         DIN 9021  A2", "menge_pro_monat"]
ts_3d_Scheiben <- ts(mengen_3d_scheiben, frequency = 12)
plot.ts(ts_3d_Scheiben)

# Create model
m_3d_Scheiben <- ets(ts_3d_Scheiben, model="ZZZ")
m_3d_Scheiben

fcast_3d_Scheiben = forecast(m_3d_Scheiben, 12)

# DataFrame für Originaldaten
df_3d_Scheiben_orig = data.frame(
  period = seq(1, length(fcast_3d_Scheiben$x), 1), 
  bestand = as.numeric(fcast_3d_Scheiben$x), 
  group = rep("Original", length(fcast_3d_Scheiben$x)))

# DataFrame für Forecast erstellen (sowohl Vorhersage für Zeitreihenwerte als auch ein Jahr in die Zukunft)
df_3d_Scheiben_fcast = data.frame(
  period = seq(1, length(fcast_3d_Scheiben$fitted)+length(fcast_3d_Scheiben$mean), 1), 
  bestand = c(as.numeric(fcast_3d_Scheiben$fitted), as.numeric(fcast_3d_Scheiben$mean)), 
  group = rep("Modell", length(fcast_3d_Scheiben$fitted)+length(fcast_3d_Scheiben$mean)))

# In ein großes DataFrame zusammenführen
df_3d_Scheiben = rbind(df_3d_Scheiben_orig, df_3d_Scheiben_fcast)

# Plot
ggplot(df_3d_Scheiben, aes(x = period, y = bestand, colour = group)) +
  geom_line()+
  xlab("Periode") + 
  ylab("Bestand")
```
